# 请教陈版，物流企业收取的不予退还的司机保证金的会计处理

提问人：wx_5eb610395e96 时间：2020-05-09 12:33:04
请教陈版，公司是从事平台物流服务的，收到货主委托后，会在线下找司机拉货，司机会向公司支付保证金（司机的理解，付了钱，就可以保证自己有资格拉货），一般为一车 100 元。目前收取的是现金，后续会通过公司二维码收取，收取的这部分钱在订单完成后不会退给司机，给司机结算的运费为按照订单状态实际应付的运费。想请教陈版，这部分作为司机运费成本的冲减是否合理？具体的账务处理怎样可以解释的过去呢？是否可以找运输车队，向车队开取咨询服务费发票，做咨询服务收入，然后车队收取司机保证金后打钱至公司账面？（公司在该业务模式中为主要责任人）

回答人：chenyiwei
这个问题取决于本公司（平台）在整个交易模式中是主要责任人还是代理人。
如果是代理人（司机和货主都是本企业的客户，本企业提供的是撮合、中介服务），则向司机收取的不退还的款项，在撮合服务完成后，构成营业收入的一部分。
如果是主要责任人（货主是本企业的客户，司机相当于分包商或员工），则向司机收取的不退还的款项构成对营业成本的冲减。